【裁判字號】    95,聲,276
【裁判日期】    950811
【裁判案由】    停止執行
【裁判全文】
臺灣臺東地方法院民事裁定               95年度聲字第276號
聲  請  人  甲○○
訴訟代理人  林長振律師
相  對  人  台新國際商業銀行股份有限公司
法定代理人  乙○○
上列當事人間聲請停止執行事件，本院裁定如下：
    主  文
聲請人供擔保新臺幣貳萬元後，本院九十五年度執字第二四三三
號強制執行事件之執行程序，就相對人部分，於本院九十五年度
訴字第一二三號債務人異議之訴事件裁判確定，或因撤回、和解
、調解而終結前，應暫予停止。
程序費用由相對人負擔。
    理  由
一、按有回復原狀之聲請，或提起再審或異議之訴，或對於和解
    為繼續審判之請求，或提起宣告調解無效之訴、撤銷調解之
    訴，或對於許可強制執行之裁定提起抗告時，法院因必要情
    形或依聲請定相當並確實之擔保，得為停止強制執行之裁定
    。強制執行法第18條第2項定有明文。至於法院依前揭規定
    所定之擔保，係備供執行債權人因停止執行所受損害之賠償
    ，其數額應依標的物停止執行後，債權人未能即時受償或利
    用該標的物所受之損害額，非以標的物之價值或其債權額為
    依據（最高法院86年度臺抗字第442號裁定、91年度臺抗字
    第429號裁定意旨參照）。
二、本件聲請意旨略以: 聲請人已向本院提起債務人異議之訴在
    案，爰依法聲請裁定停止本院95年度執字第2433號強制執行
    事件之執行程序等語。
三、經查: 聲請人主張之前開事實，業經本院依職權調取本院95
    年度執字第2433號、95年度訴字第123號卷宗查核屬實，依
    首揭說明，聲請人之聲請並無不合，應予准許。而上開執行
    事件中，相對人請求強制執行之金額為新臺幣 (下同)165,4
    70元，依法定利率計算利息，則相對人因本件停止執行而暫
    時無法運用強制執行所得之之金額，每年將受有8,274元之
    利息損害 (計算式為：165,470元×5%＝8,274元，元以下四
    捨五入)。本院參酌現行各審級法院辦案期限，及依案件之
    繁簡、實務之運作等客觀情形，估算上開債務人異議之訴自
    起訴至判決確定為止之期間約為2年，總計相對人利息損失
    為16,548元 (計算式為:8,274 元×2＝16,548元)。另參諸
    相對人前揭債權將因本件停止執行，致延後收取將受之風險
    ，本院認聲請人應提供本件停止執行之擔保金以20,000元為
    適當。至於併案執行部分即本院95年度執字第4145號清償票
    款強制執行事件與本件無涉，自不受本件裁定所拘束，附此
    敘明。
四、依強制執行法第18條第2項，第30條之1，民事訴訟法第95條
    ，第78條，裁定如主文。
中    華    民    國    95    年    8     月    11    日
                  民事庭        法  官  曾宗欽
以上正本係照原本作成。
如對本裁定抗告，應於收受裁定正本送達後10日內向本院提出抗
告狀，並繳納抗告裁判費新臺幣1,000元。
中    華    民    國    95    年    8     月    11    日
                                書記官  蕭家玲


司法院資訊處製作；財團法人民間司法改革基金會備份。
